【裁判字號】    97,易,2333
【裁判日期】    970722
【裁判案由】    竊盜
【裁判全文】
臺灣臺中地方法院刑事判決              97年度易字第2333號
公  訴  人  臺灣臺中地方法院檢察署檢察官
被      告  丁○○
                    （另案在臺灣臺中監獄執行中）
上列被告因竊盜案件，經檢察官提起公訴（97年度偵字第7350號）
，本院判決如下：
    主    文
丁○○竊盜，累犯，處有期徒刑月；又竊盜，累犯，處有期徒
刑月；又竊盜，累犯，處有期徒刑月；又於夜間侵入住宅竊
盜，累犯，處有期徒刑柒月；又竊盜，累犯，處有期徒刑月；
又竊盜，累犯，處有期徒刑月；又竊盜，累犯，處有期徒刑
月。應執行有期徒刑壹年貳月。
    犯罪事實
一、丁○○曾於民國94年間因毒品危害防制條例案件，經本院判
    處有期徒刑1年確定，於94年11月19日縮刑期滿執行完畢。
    詎其仍不知悔改，因缺錢花用，即基於為自己不法所有之意
    圖，為下列竊盜犯行：
(一)、於96年7月14日上午11時47分許，前往臺中市○區○○○街
    172號之地下1樓停車場，徒手竊取戊○○所有之腳踏車1臺
    （廠牌：捷安特）。得手後，再將竊得之腳踏車騎至臺中市
    北屯區○○街附近，賣給綽號「賊仔義」之成年人，變現供
    己花用。嗣經警於97年2月15日，借提丁○○偵辦97年1月16
    日竊盜犯行時，經丁○○向員警自首另犯此次竊盜犯行，進
    而接受本件裁判。
(二)、於96年9月9日上午10時許，前往臺中市○區○○○街62號之
    地下1樓停車場，徒手竊取甲○○所有之腳踏車1臺（廠牌：
    捷安特）。得手後，賣給綽號「賊仔義」之成年人，變現供
    己花用。嗣經警於97年2月15日，借提丁○○偵辦97年1月16
    日竊盜犯行時，經丁○○向員警自首另犯此次竊盜犯行，進
    而接受本件裁判。
(三)、於96年9月20日下午2時許，前往臺中市○○區○○路2段266
    號地下2樓停車場，徒手竊取乙○○所有之腳踏車1臺（廠牌
    ：捷安特）。得手後，再將竊得之腳踏車騎至臺中市○○區
    ○○街附近，賣給綽號「賊仔義」之成年人，變現供己花用
    。嗣經警於97年2月15日，借提丁○○偵辦97年1月16日竊盜
    犯行時，經丁○○向員警自首另犯此次竊盜犯行，進而接受
    本件裁判。
(四)、於97年1月3日晚上6時許之夜間，侵入有人居住之臺中市○
    ○區○○路2段50號之地下室，徒手竊取庚○○所有之腳踏
    車1臺（廠牌：捷安特）。得手後，再將竊得之腳踏車騎至
    臺中市○○區○○街附近，賣給綽號「賊仔義」之成年人，
    變現供己花用。嗣經警於97年2月15日，借提丁○○偵辦97
    年1月16日竊盜犯行時，經丁○○向員警自首另犯此次竊盜
    犯行，進而接受本件裁判。
(五)、於97年1月16日中午12時30分許，丁○○先乘坐公車至臺中
    市○○區○○路2段552號附近，見路邊停放腳踏車1臺（廠
    牌：king lucky），遂以徒手竊取得手後，再騎乘竊得之腳
    踏車前往臺中市南屯區○○○路1000之19號之地下2樓停車
    場，見己○○所有之腳踏車更新，遂徒手竊取繳踏車1臺得
    手，並將先前竊得之腳踏車丟棄在地下2樓，又經過永春東
    路1000之19號之地下1樓時，見丙○○所有之腳踏車車況更
    新，遂又徒手竊取腳踏車1臺得手後，再將先前竊得之腳踏
    車丟棄在地下1樓。嗣將竊得之腳踏車騎至臺中市○○區○
    ○街附近，賣給綽號「賊仔義」之成年人，變現供己花用。
二、案經臺中市警察局第四分局報請臺灣臺中地方法院檢察署檢
    察官偵查起訴。
    理    由
一、訊據被告丁○○對於上開犯罪事實坦承不諱，核與被害人戊
    ○○、甲○○、乙○○、庚○○、己○○、丙○○於警詢時
    證述之情節相符，並有監視器翻拍照片23張、被告之現場指
    認照片45張在卷可稽。查被告竊取上開腳踏車，其有為自己
    不法所有之意圖。被告之自白核與事實相符，事證明確，其
    犯行洵堪認定。
二、核被告所為，除犯罪事實欄一、(四)係犯刑法第321條第1項第
    1 款之於夜間侵入住宅竊盜罪外，其餘6次犯行均係犯刑法
    第320條第1項之竊盜罪。而除犯罪事實欄一、(五)之犯罪事實
    外，其餘犯罪事實，均係被告向員警主動供承始發覺，應認
    符合自首之要件，爰依刑法第62條前段之規定減輕其刑。查
    被告曾於94年間因毒品危害防制條例案件，經本院判處有期
    徒刑1年確定，於94年11月19日縮刑期滿執行完畢，此有臺
    灣高等法院被告前案紀錄表及臺灣臺中地方法院檢察署刑案
    資料查註紀錄表在卷可按，其於前案有期徒刑執行完畢後，
    5 年以內故意再犯本件有期徒刑以上之罪，為累犯，應依刑
    法第47條第1項之規定加重其刑。並先加重後減輕其刑。被
    告先後7次竊盜犯行，犯意各別，行為互殊，應予分論併罰
    。爰審酌被告犯罪之動機、目的、手段、其品行及智識程度
    、犯罪所生之損害、對於犯罪事實欄一(一)至(四)之犯罪事實自
    首，及犯後坦承犯行，態度良好等一切情狀，量處如主文所
    示之刑（依犯罪事實欄所載之先後次序依序諭知），並定其
    應執行之刑。
據上論斷，應依刑事訴訟法第299條第1項前段，刑法第320條第
1項、第321條第1項第1款、第62條前段、第47條第1項、第51條
第5款，刑法施行法第1條之1第1項，判決如主文。
中    華    民    國    97    年    7     月    22    日
                  刑事第八庭    法  官  簡源希
上為正本係照原本作成。
如不服本判決，應於收受送達後10日內向本院提出上訴書狀（應
敘述具體理由並附繕本）。
上訴書狀如未敘述理由，應於上訴期間屆滿後20日內補提理由書
於本院。
                                書記官  黃雅青
中    華    民    國    97    年    7     月    22    日
附錄論罪科刑法條：
刑法第320條第1項
意圖為自己或第三人不法之所有，而竊取他人之動產者，為竊盜
罪，處5年以下有期徒刑、拘役或5百元以下罰金。
刑法第321條第1項第1款
犯竊盜罪而有左列情形之一者，處6月以上、5年以下有期徒刑：
一、於夜間侵入住宅或有人居住之建築物、船艦或隱匿其內而犯
    之者。


司法院資訊處製作；財團法人民間司法改革基金會備份。
